臺灣高雄地方法院刑事判決　　　　　　　94年度訴緝字第77號
公　訴　人　臺灣高雄地方法院檢察署檢察官
被　　　告　乙○○　男　34歲.
上列被告因違反毒品危害防制條例案件，經檢察官提起公訴（92
年度毒偵字第3175號）及移送併辦（92年度毒偵字第4556號、92
年度毒偵字第6989號、93年度毒偵字第611號、93年度毒偵字第
7443號），嗣因被告就被訴事實為有罪之陳述，經告知簡式審判
程序意旨，並聽取公訴人及被告之意見後，本院合議庭裁定改由
受命法官獨任進行簡式審判程序審理，判決如下：
    主  文
乙○○連續施用第一級毒品，累犯，處有期徒刑壹年貳月。扣案
如附表所示之物沒收銷燬之。
    事  實
一、乙○○前因違反肅清煙毒條例、麻醉藥品管理條例等案件，
    分別經法院判處有期徒刑2年6月、4月確定，於民國91年8月
    31日縮短刑期執行完畢。
二、乙○○前因施用毒品案件，經本院以88年度毒聲字第3266號
    裁定送觀察、勒戒後，認有繼續施用毒品之傾向，經本院以
    88年度毒聲字第3799號裁定令入戒治處所施以強制戒治，於
    90年1 月28日執行完畢，於90年1 月29日釋放。又再因施用
    毒品案件，經本院以92年度毒聲字第4325號裁定令入戒治處
    戒治處所施以強制戒治，於93年1 月9 日釋放。於上開強制
    戒治執行完畢釋放後之5 年內，竟基於施用第一級毒品海洛
    因之概括犯意，自92年4 月18日起至93年8 月13日早上8 時
    許止，連續在高雄縣梓官鄉○○路40巷5 號、高雄縣梓官鄉
    ○○街42號等處所，以將第一級毒品海洛因置入針筒內，以
    水稀釋後，以注射之方式，施用第一級毒品海洛因多次，嗣
    分別於附表所示之時間、地點為警查獲並扣得如附表所示之
    物，並經其同意採集尿液送驗結果，均確呈嗎啡陽性反應，
    始查悉上情。
三、案經高雄縣政府警察局岡山分局、高雄市政府警察局三民第
    一分局報請臺灣高雄地方法院檢察署檢察官偵查起訴及移送
    併辦，嗣經本院訊問被告後，因被告自白犯罪，經詢問公訴
    人及被告意見後，經合議庭裁定改由受命法官獨任進行簡式
    審判程序。
    理  由
一、本件被告乙○○所犯係法定刑為死刑、無期徒刑、最輕本刑
    為3 年以上有期徒刑以外之罪，於準備程序進行中，被告就
    被訴事實為有罪之陳述，由受命法官告知簡式審判程序之要
    旨，並聽取被告與公訴人之意見後，本院合議庭裁定改由受
    命法官獨任進行簡式審判程序，合先敘明。
二、上揭犯罪事實，業據被告坦承不諱，且被告於前述附表所示
    時、地為警查獲後，經警採集其尿液送驗結果，均確呈嗎啡
    陽性反應，此有高雄縣政府警察局衛生局92年5月28日92煙
    檢字第899號煙毒尿液檢驗成績書（見92年度毒偵字第3175
    號偵查卷第17頁）、92年8月8日92煙檢字第1431號煙毒尿液
    檢驗成績書（見92年度毒偵字第4556號偵查卷第18頁）、92
    年12月16日92煙檢字第2131號煙毒尿液檢驗成績書（見本院
    訴字卷第94頁）、93年2月13日93煙檢字第205號煙毒尿液檢
    驗成績書（見高雄縣政府警察局岡山分局警刑移字第0105號
    警卷第1 頁）、高雄市立凱旋醫院93年8 月30日濫用藥物尿
    液檢驗報告（見高雄市政府警察局三民第一分局高市警三壹
    分刑字第09300022288 卷第3 頁背面）、高雄縣政府警察局
    岡山分局赤崁派出所偵辦毒品案件嫌犯尿液採證檢驗對照表
    （見92年度毒偵字第3175號偵查卷第17-1頁）、高雄縣政府
    警察局岡山分局壽天派出所偵辦毒品案件嫌疑犯尿液採證檢
    驗對照表（見92年度毒偵字第4556號偵查卷第19頁）、高雄
    縣政府警察局岡山分局橋頭所偵辦毒品案件嫌犯尿液採證對
    照表（見本院訴字卷第95頁）、毒品案件尿液送驗編號與真
    實姓名對照表各1 份在卷可稽，並有附表所示之扣案物可按
    。又扣案之白色粉末3 包（含包裝袋，各包重量詳如附表編
    號2 、3 、4 所示），經送驗結果均含有第一級毒品海洛因
    之成分，有法務部調查局鑑定通知書3 份（見本院訴字卷第
    41頁、第102 頁、第109 頁）在卷可稽；另扣案如附表編號
    1 、2 、3 所示之注射針筒計4 支經送驗，均殘留有第一級
    毒品海洛因，有高雄醫學大學附設中和紀念醫院檢驗報告3
    份（見本院訴字卷第34頁、第37頁、第126 頁）在卷可稽；
    且扣案如附表編號3 所示之塑膠吸管1 支經送驗結果，亦殘
    留有第一級毒品海洛因，有高雄醫學大學附設中和紀念醫院
    檢驗報告1 份（見本院訴字卷第127 頁）附卷可參。足徵被
    告之自白，核與事實相符，應堪採信。另被告前因施用毒品
    案件，經本院以88年度毒聲字第3266號裁定送觀察、勒戒後
    ，認有繼續施用毒品之傾向，經本院以88年度毒聲字第3799
    號裁定令入戒治處所施以強制戒治，於90年1 月28日執行完
    畢，於90年1 月29日釋放。又再因施用毒品案件，經本院以
    92年度毒聲字第4325號裁定令入處戒治處所施以強制戒治，
    於93年1 月9 日釋放，有臺灣高等法院被告前案紀錄表、臺
    灣高雄地方法院檢察署刑案資料查註紀錄表各1 份在卷可稽
    ，足認被告確於前開強制戒治執行完畢釋放後，5 年內再犯
    本條例第10條第1 項施用第一級毒品海洛因罪，本案事證明
    確，被告犯行洵堪認定，自應依法論科。
三、按海洛因屬毒品危害防制條例第2 條第2 項第1 款所規定之
    第一級毒品。核被告所為，係犯毒品危害防制條例第10條第
    1 項施用第一級毒品罪。被告持有第一級毒品，復進而施用
    ，其持有毒品之低度行為，為施用第一級毒品之高度行為所
    吸收，不另論罪。被告多次施用毒品，時間緊接，方法相同
    ，所犯為構成要件相同之罪名，顯係基於概括犯意而犯之，
    應依連續犯規定論以一罪，並依法加重其刑。查被告前因違
    反肅清煙毒條例、麻醉藥品管理條例等案件，分別經法院判
    處有期徒刑2 年6 月、4 月確定，於91年8 月31日縮短刑期
    執行完畢，有卷附臺灣高等法院被告前案紀錄表、臺灣高雄
    地方法院檢察署刑案資料查註紀錄表各1 份可按，其受有期
    徒刑之執行完畢，5 年以內再犯有期徒刑以上之罪，為累犯
    ，依法遞加重其刑。爰審酌被告施用毒品，足以戕害其身心
    ，滋生其他犯罪，惡化治安，嚴重損及公益，且曾經觀察、
    勒戒、強制戒治執行完畢後，多次施用毒品，經警為前揭時
    、地查獲後又再繼續施用，仍未能戒絕毒品，竟再為施用毒
    品犯行，顯見其不思悔改，自制力亦顯不佳；惟施用毒品行
    為於本質上係屬自我戕害行為，反社會性之程度應屬較低，
    且犯罪後坦承犯行、態度良好等一切情狀，酌情量處如主文
    所示之刑。扣案如附表所示之物，均為違禁物，不論屬於何
    人所有，爰依毒品危害防制條例第18條第1 項前段規定，沒
    收銷燬【包裝袋部分，因與第一級毒品海洛因難以析離，應
    一體視同毒品；又扣案物除海洛因外，如前所述，其上均殘
    留有海洛因，因其上之海洛因與該等物品難以析離，應一體
    視為第一級毒品海洛因；另送驗如有耗損部分，因已滅失而
    不存在，爰不併為諭知沒收銷燬之。】。另扣案之玻璃吸食
    器1 個，經送驗結果，雖殘留有第二級毒品甲基安非他命，
    有高雄醫學大學附設中和紀念醫院檢驗報告1 份（見本院訴
    字卷第122 頁），惟與本案被告施用第一級毒品海洛因無關
    ，爰不併予宣告沒收銷燬之，併此敘明。
四、公訴移送併辦施用第一級毒品部分（附表編號2至5）與本案
    起訴（附表編號1）施 用第一級毒品部分，具有連續犯之裁
    判上一罪關係，為起訴效力所及，本院自得予以審理，附此
    敘明。
據上論斷，應依刑事訴訟法第273 條之1 第1 項、第299 條第1
項前段，毒品危害防制條例第10條第1 項、第18條第1 項前段，
刑法第11條、第56條、第47條，判決如主文。
本案經檢察官甲○○到庭執行職務。
中　　華　　民　　國　　94　　年　　6 　　月　　　30　日
                  刑事第十三庭  法　官  陳月雯
以上正本證明與原本無異。
如不服本判決，應於收受送達後10日內向本院提出上訴書狀。
中　　華　　民　　國　　94　　年　　6 　　月　　　30　日
　　　　　　　　　　　　　      書記官  林佳蓉
附錄本案論罪科刑法條全文：
毒品危害防制條例第10條第1項
施用第一級毒品者，處6月以上5年以下有期徒刑。
┌──┬─────┬────┬─────┬──────┐
│編號│時間      │地點    │扣案物    │偵查案號    │
│    │          │        │          │            │
├──┼─────┼────┼─────┼──────┤
│    │92年5月16 │高雄縣梓│殘留有海洛│92年度毒偵字│
│ 1  │日下午4時1│官鄉展寶│因之注射針│第3175號    │
│    │0分許     │路      │筒2支     │            │
│    │          │        │          │            │
├──┼─────┼────┼─────┼──────┤
│    │92年7月18 │高雄縣梓│海洛因1包 │92年度毒偵字│
│ 2  │日下午1時5│官鄉和平│（含包裝袋│第4556號    │
│    │0分許     │路255之1│，驗後淨重│            │
│    │          │號旁產業│0.04公克、│            │
│    │          │道路    │空包裝重0.│            │
│    │          │        │19公克）、│            │
│    │          │        │殘留有海洛│            │
│    │          │        │因之注射針│            │
│    │          │        │筒1支。   │            │
├──┼─────┼────┼─────┼──────┤
│    │92年11月28│高雄縣橋│海洛因1包 │92年度毒偵字│
│    │日上午5時2│頭鄉成功│（含包裝袋│第3989號    │
│ 3  │5分許     │路站前街│，驗後淨重│            │
│    │          │全家超商│0.02公克、│            │
│    │          │前      │空包裝重0.│            │
│    │          │        │22公克）、│            │
│    │          │        │殘留有海洛│            │
│    │          │        │因之塑膠吸│            │
│    │          │        │管1 支、殘│            │
│    │          │        │留有海洛因│            │
│    │          │        │之注射針筒│            │
│    │          │        │1 支。    │            │
│    │          │        │          │            │
├──┼─────┼────┼─────┼──────┤
│    │93年1月31 │高雄縣岡│海洛因1包 │93年度毒偵字│
│ 4  │日下午4時3│山鎮岡山│（含包裝袋│第611號     │
│    │0分許     │路太平遊│，驗後淨重│            │
│    │          │藝場    │0.02公克、│            │
│    │          │        │空包裝重0.│            │
│    │          │        │19公克）  │            │
├──┼─────┼────┼─────┼──────┤
│    │93年8月13 │高雄市楠│          │93年度毒偵字│
│    │日下午6時 │梓區吉昌│          │第7443號    │
│ 5  │許        │街18巷14│          │            │
│    │          │3號前   │          │            │
│    │          │        │          │            │
│    │          │        │          │            │
│    │          │        │          │            │
│    │          │        │          │            │
│    │          │        │          │            │
└──┴─────┴────┴─────┴──────┘
